臺灣新竹地方法院刑事判決　　　　　　　　　　　　　九十三年度易字第五七六號
　　公　訴　人　臺灣新竹地方法院檢察署檢察官
　　被　　　告　戌○○
　　　　　　　　辰○○
　　　　　　　　癸○○
　　　　　　　　黃○○
　　　　　　　　地○○○
　　　　　　　　乙○○
　　　　　　　　Ｃ○○
　　　　　　　　Ｄ○○
　　　　　　　　Ａ○○
　　　　　　　　亥○○
　　　　　　　　午○○
　　　　　　　　子○○
　　　　　　　　酉○○
　　　　　　　　宙○○
　　　　　　　　甲○○
　　　　　　　　巳○○
　　　　　　　　丙○○
　　　　　　　　辛○○
　　　　　　　　卯○○
　　　　　　　　寅○○○　男　.
右列被告等因賭博案件，經檢察官聲請簡易判決處刑（九十二年度偵字第三三０二號
、第三六０六號），本院改依通常程序審理，判決如左：
    主  　　文
甲○○連續在公眾得出入之場所賭博財物，處罰金仟元，如易服勞役，以佰元折
算壹日。扣案如附表一所示之物，均沒收。
戌○○、辰○○、癸○○、黃○○、地○○○、乙○○、Ｃ○○、Ｄ○○、Ａ○○、
亥○○、午○○、子○○、酉○○、宙○○、巳○○、丙○○、辛○○、卯○○、松
岡清隆均無罪。
    事  　　實
一、緣申○○（另經本院以常業賭博罪判處有期徒刑六月在案）自民國八十九年十一
    月十二日起，在新竹市○○路一０六號公眾得出入之場所開設「大眾小鋼珠店」
    ，擔任實際負責人，擺設小鋼珠之賭博性電子遊戲機一百零一台，與不特定之顧
    客賭博財，倚恃從中牟取收益營生，以之為常業，並分別自開店營業起，先後各
    以月薪新台幣（下同）三萬餘元至五萬元不等之代價，雇用與之同具有犯意聯絡
    之Ｆ○○（另經本院以常業賭博罪判處有期徒刑五月在案）擔任店內現場負責人
    ，丑○○、Ｅ○○、Ｇ○○、Ｂ○○、壬○○、Ｉ○○、庚○○、丁○○、未○○、戊○○、宇○○、Ｊ○○、己○○、天○○、玄○○等十五人（同案被告丑
    ○○等十五人，均另經本院以常業賭博罪判處有期徒刑三月在案）擔任早、晚班
    店員，從事接待賭客、兌換代幣、遊戲卡之工作，復自開店營業起，以月薪三萬
    餘元之代價，雇用亦與之同具犯意聯絡之謝璟進（臺灣新竹地方法院檢察署通緝
    中）以在店外騎乘機車之方式，機動的與賭客兌換賭金。賭博方式係賭客以現金
    為賭資，向櫃台員工兌換代幣，五百元或一千元之現金可向店員換得代幣五十枚
    或一百枚，賭客將代幣投入小鋼珠機台內，獲得連線時，鋼珠會由輸送帶沿機台
    落下，每贏得二千七百顆鋼珠可向店員換取遊戲卡一張，每張遊戲卡上記載分數
    為一百分，具有一千元之現金價值，即可兌換一千元現金，如未押中，則所投入
    之代幣即由小鋼珠機台沒入，賭資則歸由申○○贏取。
二、甲○○基於賭博之概括犯意，自九十一年十月十七日十一時五十分許起至九十二
    年六月二十四日止，連續先後三次在申○○所開設經營之前開小鋼珠店內，以前
    開睹博方式，與申○○對立賭博財物。嗣於九十二年六月二十四日晚上八時許，
    以八百元兌換代幣開始與申○○對立賭博財物，旋於同日晚上九時四十分許，為
    警當場搜索查獲，並扣得申○○所有如附表一所示電動賭博機具及在兌換籌碼處
    之財物（另扣得如附表二所示申○○所有供常業賭博犯罪所用、因常業賭博犯罪
    所得之物及附表三所示申○○所有非供常業賭博犯罪所用、因常業賭博犯罪所得
    之物）。
三、案經新竹市警察局第一分局報告臺灣新竹地方法院檢察署檢察官偵查聲請簡易判
    決處刑，嗣經本院改依通常程序審理。
    理  　　由
壹、有罪部分（即被告甲○○部分）：
一、認定犯罪事實所憑之證據：
(一)被告甲○○於警訊、偵查之部分自白：被告甲○○於警訊及偵查中自白確連續先
    後三次至同案被告申○○所開設經營之前開小鋼珠店內把玩小鋼珠機台，把玩方
    式為現金每十元可兌換代幣一枚，再將代幣投入小鋼珠機台內，獲得連線時，鋼
    珠會由輸送帶沿機台落下，並可以所贏得之鋼珠向店員換取遊戲卡，如未押中，
    則所投入之代幣即由小鋼珠機台沒入。被查獲當日晚上八時許確已以現金八百元
    兌換代幣在編號八０號小鋼珠機台把玩（見九十二年度偵字第三三０二號偵查(二)
    卷第一四八至一四九頁、同偵查(一)卷第四四頁）。
(二)同案被告申○○、Ｆ○○、丑○○、Ｅ○○、Ｇ○○、Ｂ○○、壬○○、Ｉ○○
    、庚○○、丁○○、戊○○、宇○○、己○○、天○○、玄○○、未○○、Ｊ○○分別於偵查中及本院審理時之供述：均供稱確有前開常業賭博及以前開賭博方
    式與不特定賭客對立賭博財物等情（見九十二年度偵字第三三０二號偵查(一)卷第
    四八頁至五一頁、第一０一頁至一０二頁、本院(一)卷第一六四頁至一六六頁、第
    二０二頁至二三七頁）。
(三)營利事業登記證影本、新竹市政府電子遊戲營業級別證影本各一紙、新竹市警察
    局第一分局西門派出所代保管條一紙、新竹市警察局第一分局警員探訪報告二份
    、蒐證照片二十六張、新竹市警察局第一分局查獲大眾會館小鋼珠遊藝場涉嫌賭
    博電玩案現場照片五十九張。
(四)附表一、二所示之扣押物。
(五)附表二編號十三來賓登記簿記載被告甲○○於九十一年十月十七日十一時五十分
    許起至同日十二時五十分許止，至同案被告申○○所開設經營之前開小鋼珠店把
    玩小鋼珠機台後，確有兌換賭金之紀錄。
二、對被告甲○○所為抗辯不採納之理由：
(一)訊據被告甲○○固不否認曾至「大眾小鋼珠店」內把玩小鋼珠機台等情，惟矢口
    否認有賭博犯行，並辯稱僅去過二次，被查獲當日尚未開始把玩，伊至該店把玩
    小鋼珠機台純屬娛樂、消遣，不知該店有賭博，不知贏取之鋼珠可兌換現金，亦
    未曾贏過現金云云。然查：
　1.被告甲○○確曾先後三次至「大眾小鋼珠店」內把玩小鋼珠機台，且查獲當日晚
 　 上八時許已以現金八百元兌換代幣在編號八０號小鋼珠機台把玩等情，業據被告
    甲○○於警訊及偵查中供述明確，已如前述，被告甲○○於本院審理時翻異供述
    辯稱伊僅去過二次，被查獲當日尚未開始把玩云云，顯係避重就輕、意圖卸責之
    詞，不足採信。
  2.依扣案附表二編號十三來賓登記簿之記載，被告甲○○確曾於九十一年十月十七
    日十一時五十分許起至同日十二時五十分許止，至同案被告申○○所開設經營之
    前開小鋼珠店把玩小鋼珠機台，並於把玩後有兌換賭金之紀錄，亦如前述，足徵
    被告甲○○確明知同案被告申○○所開設經營之前開小鋼珠店，有以小鋼珠機台
    與不特定賭客對立賭博財物，且被告甲○○亦確係基於賭博之犯意，以該小鋼珠
    機台與同案被告申○○對立賭博財物等情明確，被告甲○○自警訊、偵查以迄本
    院審理時均辯稱伊至該店把玩小鋼珠機台純屬娛樂、消遣，不知該店有賭博，不
    知贏取之鋼珠可兌換現金，亦未曾贏過現金云云，亦係狡飾之詞，洵無足採。
(二)綜上，被告甲○○所為之抗辯，均不足採信。本件事證已臻明確，被告甲○○在
    公眾得出入之場所賭博之犯行堪以認定，應依法論科。
三、核被告甲○○在公眾得出入之場所賭博財物，所為係犯刑法第二百六十六條第一
    項前段之在公眾得出入場所賭博罪。被告甲○○先後三次賭博犯行，時間緊接，
    所犯構成要件相同，顯係基於概括犯意反覆為之，為連續犯．應依刑法第五十六
    條規定論以一罪，並加重其刑。至被告甲○○於九十一年十月十七日十一時五十
    分許及某不詳日期賭博部分，雖未經起訴，惟此部分與起訴部分有連續犯之裁判
    上一罪關係，故此部分自為起訴效力範圍所及，本院應併予審理，併予敘明。爰
    審酌被告甲○○前無刑案資料，此有臺灣高等法院被告全國前案紀錄表及臺灣新
    竹地方法院檢察署刑案資料查註紀錄表在卷可稽，素行尚佳，及其心存僥倖為賭
    博行為，對社會風氣所造成之影響，並其犯罪動機、手段、所生之危害暨其犯後
    仍飾詞狡辯，否認犯行，態度不佳等一切情狀，量處如主文所示之罰金，並諭知
    易服勞役之折算標準。
四、扣案如附表一所示之物係當場賭博之器具及在兌換籌碼處之賭資，均應依刑法第
    二百六十六條第二項之規定，不問屬於犯人與否，均沒收之。
貳、無罪部分：
一、公訴意旨另略以：同案被告申○○（另經本院以常業賭博罪判處有期徒刑六月在
    案）自民國八十九年十一月十二日起，在新竹市○○路一０六號公眾得出入之場
    所開設「大眾小鋼珠店」，擔任實際負責人，擺設小鋼珠之賭博性電子遊戲機一
    百零一台，與不特定之顧客賭博財，倚恃從中牟取收益營生，以之為常業，並分
    別自開店營業起，先後各以月薪三萬餘元至五萬元不等之代價，雇用與之同具有
    犯意聯絡之同案被告Ｆ○○（另經本院以常業賭博罪判處有期徒刑五月在案）擔
    任店內現場負責人，同案被告丑○○、Ｅ○○、Ｇ○○、Ｂ○○、壬○○、Ｉ○○、庚○○、丁○○、未○○、戊○○、宇○○、Ｊ○○、己○○、天○○、玄
    ○○等十五人（同案被告丑○○等十五人，均另經本院以常業賭博罪判處有期徒
    刑三月在案）擔任早、晚班店員，從事接待賭客、兌換代幣、遊戲卡之工作，復
    自開店營業起，以月薪三萬餘元之代價，雇用亦與之同具犯意聯絡之共犯謝璟進
    （臺灣新竹地方法院檢察署通緝中）以在店外騎乘機車之方式，機動的與賭客兌
    換賭金。渠等共同基於常業賭博之犯意聯絡，以上開賭博性電動遊戲機與不特定
    之賭客及周秀芬（另經公訴人為職權不起訴處分確定）賭博財物，均恃此維生，
    並以之為常業。嗣於九十二年六月二十四日上午九時許起，被告戌○○、辰○○
    、Ｈ○○（業於九十三年一月二十九日死亡，另經本院為公訴不受理判決確定）
    、癸○○、黃○○、地○○○、乙○○、Ｃ○○、Ｄ○○、Ａ○○、亥○○、午
　　○○、子○○、酉○○、宙○○、巳○○、丙○○、辛○○、卯○○、松岡清隆
  　等人分別基於賭博之犯意，陸續進入同案被告申○○所開設前開「大眾小鋼珠店
    」內把玩賭博。迄於同日晚間九時四十分許，經臺灣新竹地方法院檢察署檢察官
    指揮監控警員，持搜索票前往上開小鋼珠店蒐證，當場查獲同案被告申○○等十
    七名負責人、員工及被告戌○○等二十一名賭客（被告甲○○部分另為有罪判決
    ，詳如前述），並扣得同案被告申○○所有如附表一、二、三所示之物，因認被
    告戌○○、辰○○、癸○○、黃○○、地○○○、乙○○、Ｃ○○、Ｄ○○、Ａ
    ○○、亥○○、午○○、子○○、酉○○、宙○○、巳○○、丙○○、辛○○、
    卯○○、松岡清隆等十九人均涉有刑法第二百六十六條第一項前段（聲請書漏載
    前段）在公眾得出入之場所賭博罪嫌等語。
二、按犯罪事實應依證據認定之，無證據不得認定犯罪事實；又不能證明被告犯罪者
    ，應諭知無罪之判決，刑事訴訟法第一百五十四條第二項、第三百零一條第一項
    分別定有明文。次按認定不利於被告之事實，須依積極證據，苟積極證據不足為
    不利於被告事實之認定時，即應為有利於被告之認定，更不必有何有利之證據；
    再事實之認定，應憑證據，如未能發現相當證據，或證據不足以證明，自不能以
    推測或擬制之方法，為裁判基礎；認定犯罪事實所憑之證據，雖不以直接證據為
    限，間接證據亦包括在內，然無論直接或間接證據，其為訴訟上之證明，須於通
    常一般之人均不致於有所懷疑，而得確信其為真實之程度者，始得據之為有罪之
    認定，倘其證明尚未達此一程度，而有合理性懷疑之存在時，即無從為有罪之認
    定；復次刑事訴訟法之被告依法並無自證無罪之義務，若控罪所憑之積極證據，
    在生活經驗上尚不足以排除其他有利被告之合理推斷，致不足以證明犯罪事實時
    ，仍不能因被告否認犯罪之辯解不成立，資為無視積極證據不足之理由，最高法
    院分別著有三十年上字第八一六號、四十年台上字第八六號、七十六年台上字第
    四九八六號、三十年上字四八二號、三十年上字一八三一號判例可資參照。
三、公訴人認被告戌○○、辰○○、癸○○、黃○○、地○○○、乙○○、Ｃ○○、
    Ｄ○○、Ａ○○、亥○○、午○○、子○○、酉○○、宙○○、巳○○、丙○○
    、辛○○、卯○○、松岡清隆均涉犯刑法第二百六十六條第一項前段在公眾得出
    入之場所賭博罪嫌，無非係以被告戌○○、辰○○、癸○○、黃○○、地○○○
    、乙○○、Ｃ○○、Ｄ○○、Ａ○○、亥○○、午○○、子○○、酉○○、宙○○、巳○○、丙○○、辛○○、卯○○、松岡清隆等人之供述，同案被告申○○
    、Ｆ○○、丑○○、Ｅ○○、Ｇ○○、Ｂ○○、壬○○、Ｉ○○、庚○○、丁○○、未○○、戊○○、宇○○、Ｊ○○、己○○、天○○、玄○○等人於偵查中
  　之自白，及蒐證錄影帶、蒐證翻拍相片、搜索現場照片暨扣案如附表一、二、三
　  所示之物為其主要論據。
四、訊據被告戌○○、辰○○、癸○○、黃○○、地○○○、乙○○、Ｃ○○、Ｄ○○、Ａ○○、亥○○、酉○○、宙○○、巳○○、辛○○、松岡清隆固均坦承有
    於前揭時間，在前開「大眾小鋼珠店」內為警查獲之事實，惟均堅詞否認有何在
    公眾得出入之場所賭博犯行，被告戌○○、辰○○、癸○○、黃○○、地○○○
    、乙○○、Ｃ○○、Ｄ○○、Ａ○○、亥○○、宙○○、巳○○、辛○○、寅○○○均辯稱：伊至該店玩小鋼珠機台均屬娛樂、消遣，並不知該店有賭博，亦不
    知贏取之鋼珠可兌換現金等語；被告酉○○則辯稱：被查獲當日，伊剛進入該店
    尚未開始把玩就被查獲等語。又被告午○○、子○○、丙○○、卯○○均未於審
    理期日到庭，惟分別於偵查中及本院準備程序期日到庭辯稱：不知該店有賭博，
    亦不知贏取之鋼珠可兌換現金等情。
五、經查：
(一)被告戌○○、辰○○、癸○○、黃○○、地○○○、乙○○、Ｃ○○、Ｄ○○、
    Ａ○○、亥○○、午○○、子○○、宙○○、巳○○、丙○○、辛○○、卯○○
    、松岡清隆等十八人於警詢、偵查以至本院審理時固分別坦承為警查獲當時確在
    「大眾小鋼珠店」內把玩小鋼珠機台等情，惟均始終堅決否認有賭博兌換現金之
    犯行；而被告酉○○亦堅決否認有何賭博犯行，且自警詢、偵查以至本院審理時
    均前後一致辯稱被查獲當日係甫進入該店尚未開始把玩即被警查獲等情。據此，
    揆諸被告戌○○、辰○○、癸○○、黃○○、地○○○、乙○○、Ｃ○○、Ｄ○○、Ａ○○、亥○○、酉○○、午○○、子○○、宙○○、巳○○、丙○○、辛○○、卯○○、松岡清隆等十九人分別於警詢、偵查中之供述，乃均係否認有賭
    博犯行，顯尚不足採為被告戌○○、辰○○、癸○○、黃○○、地○○○、乙○○、Ｃ○○、Ｄ○○、Ａ○○、亥○○、酉○○、午○○、子○○、宙○○、巳
    ○○、丙○○、辛○○、卯○○、松岡清隆等十九人不利之認定。
(二)第查，同案被告申○○及所僱用之員工即同案被告Ｆ○○等人雖均於偵訊中及本
    院審理時供述「大眾小鋼珠店」可賭博兌換現金，惟渠等均未指稱被告戌○○、
    辰○○、癸○○、黃○○、地○○○、乙○○、Ｃ○○、Ｄ○○、Ａ○○、亥○○、酉○○、午○○、子○○、宙○○、巳○○、丙○○、辛○○、卯○○、松
    岡清隆等十九人有兌換現金之情事，且同案被告申○○更供陳並不是每位客人進
    入店內把玩機台，伊都會與之兌換現金等語（見本院(一)卷第一六四頁），參以目
    前電玩業者固有掛羊頭賣狗肉，表面上經營娛樂機台，暗中提供客人兌換現金之
    情形，惟業者為免遭查獲，均不敢明目張膽地向顧客表示可兌換現金，僅對熟客
    請求時給予兌換之機會，對初次把玩或不知內情之客人，則不主動告知，俾降低
    遭查獲之風險，此應為眾所週知之事實，故同案被告申○○前開所為篩選客人兌
    換現金之陳述，顯與常情相符，堪可採信。是以，同案被告申○○及其僱用之員
    工即同案被告Ｆ○○等人之上開供述，亦不足為被告戌○○、辰○○、癸○○、
    黃○○、地○○○、乙○○、Ｃ○○、Ｄ○○、Ａ○○、亥○○、酉○○、午○○、子○○、宙○○、巳○○、丙○○、辛○○、卯○○、松岡清隆等十九人不
    利之認定。
(三)至卷附之蒐證翻拍照片、搜索現場照片暨蒐證錄影帶、扣案如附表一、二、三所
    示之扣押物等，充其量或足證明被告酉○○、證人周秀芳等人於被查獲前曾與同
    案被告申○○所僱用之共犯謝璟進兌換過現金（按被告酉○○於被查獲「前」曾
    與同案被告申○○所僱用之共犯謝璟進兌換過現金，而另涉犯賭博犯行部分，應
    由檢察官另行追訴，詳如後述），或足證明被告戌○○、辰○○、癸○○、黃○○、地○○○、乙○○、Ｃ○○、Ｄ○○、Ａ○○、亥○○、午○○、子○○、
    宙○○、巳○○、丙○○、辛○○、卯○○、松岡清隆等十八人於查獲當日有在
    該小鋼珠店內把玩小鋼珠機台，或足證明同案被告申○○及所僱用之員工即同案
    被告Ｆ○○等人確有以常業賭博之犯意，共同以小鋼珠店與不特定賭客對立賭博
    財物，惟仍均無法證明被告戌○○、辰○○、癸○○、黃○○、地○○○、乙○○、Ｃ○○、Ｄ○○、Ａ○○、亥○○、午○○、子○○、宙○○、巳○○、王
    嘉惠、辛○○、卯○○、松岡清隆等十八人於查獲當日有以小鋼珠機台賭博兌換
    現金之賭博情事，亦無法證明被告酉○○於被查獲時已開始把玩小鋼珠機台之賭
    博情事，自亦無足資為不利於被告戌○○、辰○○、癸○○、黃○○、地○○○
    、乙○○、Ｃ○○、Ｄ○○、Ａ○○、亥○○、酉○○、午○○、子○○、宙○○、巳○○、丙○○、辛○○、卯○○、松岡清隆等十九人不利之認定。
(四)復查，同案被告申○○經營之「大眾小鋼珠店」，確有申請核准營利事業登記及
    電子遊戲場營業登記，此有附表三編號三、四之新竹市政府營利事業登記證影本
    及電子遊戲場營業級別證影本扣案可稽。據此，任何成年人在領有營業許可執照
    之小鋼珠店內把玩場內之小鋼珠機台，自無不法。再者，前開小鋼珠店係開放式
    場所，不特定人均得自由進出，而進出把玩者亦未必均知悉同案被告申○○有提
    供賭博兌換現金之情事，縱認同案被告申○○及所僱用之員工即同案被告Ｆ○○
    等人有共同基於常業賭博之犯意聯絡及行為分擔，而擺設可供賭博或娛樂之小鋼
    珠機台供人把玩，仍不能僅以被告戌○○、辰○○、癸○○、黃○○、地○○○
    、乙○○、Ｃ○○、Ｄ○○、Ａ○○、亥○○、午○○、子○○、宙○○、巳○○、丙○○、辛○○、卯○○、松岡清隆等十八人於查獲當時在場把玩可供賭博
    或娛樂之小鋼珠機台，即推認被告戌○○、辰○○、癸○○、黃○○、地○○○
    、乙○○、Ｃ○○、Ｄ○○、Ａ○○、亥○○、午○○、子○○、宙○○、巳○○、丙○○、辛○○、卯○○、松岡清隆等十八人係基於賭博之犯意把玩小鋼珠
    機台，而與同案被告申○○對立賭博財物。
六、綜上所述，公訴人提出之證據顯均不能證明被告戌○○、辰○○、癸○○、黃○○、地○○○、乙○○、Ｃ○○、Ｄ○○、Ａ○○、亥○○、酉○○、午○○、
    子○○、宙○○、巳○○、丙○○、辛○○、卯○○、松岡清隆等十九人確有普
    通賭博之犯行，則公訴人既不能提出適合證明被告戌○○、辰○○、癸○○、黃
    ○○、地○○○、乙○○、Ｃ○○、Ｄ○○、Ａ○○、亥○○、酉○○、午○○
    、子○○、宙○○、巳○○、丙○○、辛○○、卯○○、松岡清隆等十九人涉有
    賭博犯罪之積極證據及指明其他證明方法，是以不能證明被告戌○○、辰○○、
    癸○○、黃○○、地○○○、乙○○、Ｃ○○、Ｄ○○、Ａ○○、亥○○、酉○○、午○○、子○○、宙○○、巳○○、丙○○、辛○○、卯○○、松岡清隆等
    十九人犯罪，依首揭說明，自應均為被告戌○○、辰○○、癸○○、黃○○、地
    ○○○、乙○○、Ｃ○○、Ｄ○○、Ａ○○、亥○○、酉○○、午○○、子○○
    、宙○○、巳○○、丙○○、辛○○、卯○○、松岡清隆等十九人無罪判決之諭
    知。
七、至被告酉○○另涉賭博犯行，應由檢察官另行偵處部分：被告酉○○確曾先後於
    九十二年五月十二日、同年六月九日及某不詳日期，先後多次至同案被告申○○
    所開設經營之前開小鋼珠店內把玩小鋼珠機台，且曾於把玩小鋼珠機台後，先後
    三次分別在新竹市○○路三０八巷口、新竹市○○路與仁德街口等處，由同案被
    告申○○所僱用之共犯謝璟進交付現金各二千元、二千元、四千元等情，業據被
    告酉○○供明在卷，並有新竹市警察局第一分局警員搜證拍攝取得之蒐證照片四
    幀附卷足憑（見同上偵(一)卷第十一、十二頁），顯然被告酉○○此部分不無涉有
    刑法第二百六十六條第一項前段之在公眾得出入之場所賭博罪嫌，惟本件被告酉
    ○○被起訴部分既經本院為無罪之判決，已如前述，而公訴人就被告酉○○前開
    涉犯賭博罪嫌部分既未據起訴，本院自無從審究，故此部分即應由檢察官另行偵
    處，附此敘明。
八、被告午○○、子○○、丙○○、卯○○等四人均經合法傳喚，均無正當理由不到
    庭，本院認本件被告午○○、子○○、丙○○、卯○○等四人係應諭知無罪之案
    件，爰不待渠等到庭陳述，逕行為一造辯論而為判決。
、適用之法律：
一、刑事訴訟法第四百五十二條、第三百零六條、第二百九十九條第一項前段、第三
    百零一條第一項。
二、刑法第五十六條、第二百六十六條第一項前段、第四十二條第二項、第二百六十
    六條第二項。
三、罰金罰鍰提高標準條例第一條前段、第二條，判決如主文。
本案經檢察官詹昭書到庭執行職務。
中　　　華　　　民　　　國　　九十四　　年　　　一　　　月　　　四　　　日
                                臺灣新竹地方法院刑事第三庭
                                    審判長法  官  汪銘欽
                                          法  官  黃美盈
                                          法  官  高敏俐
右正本證明與原本無異。
如不服本判決，應於判決送達後十日內向本院提出上訴狀（應附繕本），上訴於臺灣
高等法院。
                                          書記官  賴寶合
中　　　華　　　民　　　國　　九十四　　年　　　一　　　月　　　四　　　日
附錄本案論罪科刑法條：
刑法第二百六十六條第一項
在公共場所或公眾得出入之場所賭博財物者，處一千元以下罰金。但以供人暫時娛樂
之物為賭者，不在此限。
附表一：
┌──┬───────┬───┬─────┬───────┬──────┐
│編號│物  品  名  稱│數  量│所  有  人│沒  收  依  據│備    註    │
├──┼───────┼───┼─────┼───────┼──────┤
│ 一 │小鋼珠機檯    │一百零│申○○即大│刑法第二百六十│含ＩＣ板一百│
│    │              │一台　│眾小鋼珠店│六條第二項前段│零一片　    │
│    │              │      │　　      │              │            │
│    │              │      │          │              │            │
├──┼───────┼───┼─────┼───────┼──────┤
│ 二 │現金          │五萬九│同前      │刑法第二百六十│在兌換籌碼處│
│    │              │千四百│          │六條第二項後段│抽屜扣得    │
│    │              │十五元│          │              │            │
└──┴───────┴───┴─────┴───────┴──────┘
附表二：
┌──┬───────┬───┬─────┬──────┐
│編號│物  品  名  稱│數  量│所  有  人│備    註    │
├──┼───────┼───┼─────┼──────┤
│ 一 │代幣          │六千二│申○○即大│（公訴人誤載│
│    │              │百十枚│眾小鋼珠店│為七千零十枚│
│    │              │　    │　　      │）          │
│    │              │      │          │            │
├──┼───────┼───┼─────┼──────┤
│ 二 │代幣卡        │一千三│同前      │（公訴人誤載│
│    │              │百三十│          │為五千三百三│
│    │              │八張  │          │十八張）    │
├──┼───────┼───┼─────┼──────┤
│ 三 │寄放代幣卡    │八百八│同前      │            │
│    │              │十張  │          │            │
├──┼───────┼───┼─────┼──────┤
│ 四 │鋼珠單        │二百六│同前      │            │
│    │              │十一張│          │            │
├──┼───────┼───┼────　┼──────┤
│ 五 │中區別牌    │二張　│同前      │            │
├──┼───────┼───┼─────┼──────┤
│ 六 │結帳明細表    │二張　│同前      │            │
├──┼───────┼───┼─────┼──────┤
│ 七 │收入支出統計表│一張　│同前      │            │
├──┼───────┼───┼─────┼──────┤
│ 八 │監視器　　    │一個　│同前      │            │
├──┼───────┼───┼─────┼──────┤
│ 九 │監視器鏡頭    │十一只│同前      │            │
├──┼───────┼───┼─────┼──────┤
│ 十 │鐵門門禁卡    │十張　│同前      │            │
├──┼───────┼───┼─────┼──────┤
│十一│員工名冊　    │一張　│同前      │            │
├──┼───────┼───┼─────┼──────┤
│十二│員工打卡單    │十九張│同前      │            │
├──┼───────┼───┼─────┼──────┤
│十三│來賓登記簿    │一本　│同前      │            │
├──┼───────┼───┼─────┼──────┤
│十四│錄影帶　　    │四十五│同前      │            │
│    │              │捲    │          │            │
├──┼───────┼───┼─────┼──────┤
│十五│監視器螢幕    │十八台│同前      │編號十五至十│
│    │              │      │          │九由西門派出│
│    │              │      │          │所代保管。  │
├──┼───────┼───┼─────┼──────┤
│十六│點珠機　      │二台  │同前      │            │
├──┼───────┼───┼─────┼──────┤
│十七│錄影機　　　  │六台　│同前      │（公訴人誤載│
│    │              │      │          │為一台）    │
├──┼───────┼───┼─────┼──────┤
│十八│螢幕切換器    │二台　│同前      │            │
├──┼───────┼───┼─────┼──────┤
│十九│電腦主機　    │一台　│同前      │            │
├──┼───────┼───┼─────┼──────┤
│二十│現金          │十八萬│同前      │　　　　　　│
│    │              │零四百│          │  　　　　  │
│    │              │元    │          │            │
└──┴───────┴───┴─────┴──────┘
附表三：
┌──┬───────┬───┬─────┬──────────────┐
│編號│物  品  名  稱│數  量│所  有  人│備　　　　　　　　　　　　註│
├──┼───────┼───┼─────┼──────────────┤
│ 一 │員工休假表    │六張　│申○○即大│　　　　　　　　　　　　　  │
│    │              │　　  │眾小鋼珠店│　　　　　　　　　　　      │
├──┼───────┼───┼─────┼──────────────┤
│ 二 │電話聯絡單    │三張　│申○○即大│　　　　　　　　　　　　　  │
│    │              │　　  │眾小鋼珠店│　　　　　　　　　　　      │
├──┼───────┼───┼─────┼──────────────┤
│ 三 │營利事業登記證│一張　│申○○即大│　　　　　　　　　　　　　  │
│    │影本          │　　  │眾小鋼珠店│　　　　　　　　　　　      │
├──┼───────┼───┼─────┼──────────────┤
│ 四 │新竹市政府電子│一張　│申○○即大│　　　　　　　　　　　　　  │
│    │遊戲營業級別證│　　  │眾小鋼珠店│　　　　　　　　　　　      │
│    │影本          │      │          │                            │
├──┼───────┼───┼─────┼──────────────┤
│ 五 │筆記本        │一本  │申○○    │　　　　　　　　　　　　　  │
├──┼───────┼───┼─────┼──────────────┤
│ 六 │現金          │八十萬│申○○    │自辦公室保險箱內起獲  　　  │
│    │              │元　  │          │　　　　　　　　　　　      │
└──┴───────┴───┴─────┴──────────────┘
